臺灣雲林地方法院刑事判決
111年度訴字第198號
公  訴  人  臺灣雲林地方檢察署檢察官
被      告  王頂福


選任辯護人  陳信宏律師
被      告  丁建發



指定辯護人  公設辯護人許俊雄  
被      告  陳錦裕


上列被告等因違反毒品危害防制條例案件，經檢察官提起公訴（
110年度偵字第2119號、110年度偵字第3964號、110年度偵字第6
089號），本院判決如下：
    主    文
王頂福犯如附表一編號1至2所示之罪，各處如附表一編號1至2所
示之刑及沒收，應執行有期徒刑壹年拾壹月。緩刑伍年，緩刑期
間付保護管束，並應於本判決確定之日起肆年內，向指定之政府
機關、政府機構、行政法人、社區或其他符合公益目的之機構或
團體，提供貳佰肆拾小時之義務勞務，及應於本判決確定之日起
壹年內，接受法治教育課程壹場次。 
丁建發犯如附表二編號1至13所示之罪，各處如附表二編號1至13
所示之刑及沒收，應執行有期徒刑陸年貳月。
陳錦裕持有第三級毒品純質淨重五公克以上，處有期徒刑陸月，
如易科罰金，以新臺幣壹仟元折算壹日。扣案如附表三所示之第
三級毒品（含所攙混之不明粉末、固體及外包裝袋），均沒收。
    犯罪事實
一、王頂福明知甲基安非他命係毒品危害防制條例第2條第2項第2
    款公告列管之第二級毒品，依法不得持有及販賣，竟基於販
    賣第二級毒品以營利之犯意，於附表一編號1至2所示之時間
    、地點，以附表一編號1至2所示之方式，販賣如附表一編號
    1至2所示金額之甲基安非他命予潘全家以牟利。
二、丁建發明知甲基安非他命係毒品危害防制條例第2條第2項第2
    款公告列管之第二級毒品，依法不得持有及販賣，竟基於販
    賣第二級毒品以營利之犯意，於附表二編號1至13所示之時
    間、地點，以附表二編號1至13所示之方式，販賣如附表二
    編號1至13所示金額之甲基安非他命予潘全家、陳寶慶、羅
    崇義及 NGUYEN VAN DUONG（越南籍、中文譯名阮文唐，下
    稱阮文唐）以牟利。　　
三、陳錦裕明知甲苯基乙基胺戊酮、硝甲西泮、5-甲氧基-N-甲
    基-N-異丙基色胺、愷他命、3,4-亞甲基雙氧苯基乙基胺丁
    酮、氯乙基卡西酮、4-甲基甲基卡西酮、甲基-N,N-二甲基
    卡西酮均係屬毒品危害防制條例第2條第2項第3款所列管之
    第三級毒品，依法不得持有，竟仍基於持有第三級毒品純質
    淨重5公克以上之犯意，於107、108年間某日，在網路向不
    詳賣家購買如附表三編號1至15所示之含有甲苯基乙基胺戊
    酮、硝甲西泮、5-甲氧基-N-異丙基色胺成分之粉末；含硝
    甲西泮、5-甲氧基-N-甲基-N-異丙基色胺成分之粉末；含硝
    甲西泮、愷他命成分之粉末；含硝甲西泮成分之粉末；含3,
    4-亞甲基雙氧苯基乙基胺丁酮、氯乙基卡西酮、甲苯基乙基
    胺戊酮成分之粉末；含4-甲基甲基卡西酮、甲基-N,N-二甲
    基卡西酮、硝甲西泮成分之粉末；含氯乙基卡西酮、甲苯基
    乙基胺戊酮成分之粉末而持有之。
四、案經臺灣雲林地方檢察署檢察官指揮雲林縣警察局移送偵辦
    。
　　理    由
壹、程序部分（證據能力部分）：
    按被告以外之人（包括證人、鑑定人、告訴人、被害人及共
    同被告等）於審判外之陳述雖不符刑事訴訟法第159條之1至
    之4 之規定，而經當事人於審判程序同意作為證據，法院審
    酌該言詞陳述或書面陳述作成時之情況，認為適當者，亦得
    為證據，刑事訴訟法第159條之5第1項定有明文。其立法意
    旨在於傳聞證據未經當事人之反對詰問予以核實，原則上先
    予排除。惟若當事人已放棄反對詰問權，於審判程序中表明
    同意該等傳聞證據可作為證據，基於尊重當事人對傳聞證據
    之處分權使訴訟程序得以順暢進行，上開傳聞證據則有證據
    能力（最高法院94年度台上字第4890號判決要旨參照）。查
    本判決下列所引用之被告以外之人於審判外之言詞或書面陳
    述，被告王頂福、丁建發、陳錦裕及辯護人，均同意作為證
    據使用（本院卷二第108頁至第122頁、第138頁至第143頁）
    ，而本院審酌該等言詞陳述及書面陳述作成之情況，未見有
    何不適當之情形，故依前開規定，均應認有證據能力。
貳、認定犯罪事實所憑之證據及理由：
一、被告王頂福部分：被告王頂福於警詢、偵訊及本院審理中，
    就犯罪事實欄一之事實，即於附表一編號1至2所示時間、地
    點，分別販賣甲基安非他命予潘全家之事實，均坦認不諱（
    110年度偵字第3964號卷【下稱偵四卷】第145至147頁；110
    年度偵字第2119號卷一【下稱偵一卷】第357至363頁；本院
    卷二第107頁），核與證人潘全家於警詢及偵查中之證述大
    致相符（偵一卷第157至159頁、第247至249頁），並有109
    年11月19日監視器複式指認表（見偵一卷第185至186頁）及
    通訊監察譯文（偵四卷第146頁即附表四編號1所示內容）附
    卷可參，足認被告王頂福上開自白與事實相符，可以採信。
    被告王頂福確有於附表一編號1至2所示之時、地，販賣第二
    級毒品甲基安非他命予證人潘全家之事實，足堪認定。
二、被告丁建發部分：被告丁建發於警詢、偵訊及本院審理中，
    就犯罪事實欄二之事實，即於附表二編號1至13所示時間、
    地點，分別販賣甲基安非他命予潘全家、陳寶慶、羅崇義及
    阮文唐之事實，均坦認不諱（110年度偵字第2119號卷二【
    下稱偵二卷】第18至33頁、第69至79頁、第411至412頁；本
    院卷一第317頁；本院卷二第107頁），並有證人潘全家、黃
    美瑤、陳寶慶、羅崇毅及阮文唐於警詢及偵查中之證述（偵
    一卷第164至172頁、第249至253頁、第265至272頁、第319
    至322頁；偵二卷第162至167頁、第171至177頁、第84至87
    頁、第99至103頁、第137至139頁、第151至第153頁），並
    有通訊監察譯文（偵一卷第164至166頁、第169至170頁；偵
    二卷第84至86頁、第137至138頁、第162至166頁，即附表四
    編號2至14所示內容），足認被告丁建發此部分之任意性自
    白與事實相符，堪可採信。被告丁建發確有於附表二編號1
    至13所示之時、地，販賣第二級毒品甲基安非他命予證人潘
    全家、陳寶慶、羅崇義及阮文唐之事實，亦堪認定。
三、被告陳錦裕部分：被告陳錦裕於警詢、偵訊及本院審理中，
    就犯罪事實欄三之持有第三級毒品純質淨重5公克以上事實
    ，坦承不諱（偵一卷號第27至36頁、第129至135頁；本院卷
    一第119頁；本院卷二第138頁），並有自願受搜索同意書（
    110年度偵字第2812號卷【下稱偵三卷】第135頁）、本院核
    發之搜索票、搜索扣押筆錄、扣押物品目錄表、扣案物照片
    、搜索照片（110年度偵字第6089號卷【下稱偵五卷】第61
    至65頁、第73至79頁、第99至123頁）、扣押物品清單（本
    院卷一第71至88頁）、衛生福利部草屯療養院110年3月12日
    草療鑑字第1100300250號鑑驗書、110年3月30日草療鑑字第
    1100300251號鑑驗書（偵三卷第159至173頁）及內政部警政
    署刑事警察局110年5月10日刑鑑字第1100033730號鑑定書（
    偵三卷第303至309頁），足認被告陳錦裕之自白與事實相符
    ，可信為真實。被告陳錦裕持有第三級毒品純質淨重5公克
    以上之犯行，堪可認定。 
四、販賣毒品者，其主觀上須有營利之意圖，且客觀上有販賣之
    行為，即足構成，至於實際上是否已經獲利，則非所問。即
    於有償讓與他人之初，係基於營利之意思，並著手實施，而
    因故無法高於購入之原價出售，最後不得不以原價或低於原
    價讓與他人時，仍屬販賣行為。有償轉讓者，必須始終無營
    利之意思，而以原價或低於原價讓與他人，才可認為不屬於
    販賣行為，而僅以轉讓罪論處。衡以近年來毒品之濫用，危
    害國民健康與社會安定日益嚴重，治安機關對於販賣或施用
    毒品之犯罪行為，無不嚴加查緝，各傳播媒體對於政府大力
    掃毒之決心亦再三報導，已使毒品不易取得且物稀價昂，苟
    被告於有償交付毒品之交易過程中無利可圖，縱屬至愚，亦
    無甘冒被取締移送法辦判處重刑之危險而平白從事上開毒品
    交易之理。是其販入之價格必較其出售之價格為低，而有從
    中賺取買賣價差或量差牟利之意圖及事實，應屬合理認定。
    又販賣毒品係違法行為，非可公然為之，而毒品亦無公定價
    格，係可任意分裝增減分量及純度，且每次買賣之價格、數
    量，亦隨時依雙方之關係深淺、資力、需求量、對行情之認
    知、來源是否充裕、查緝是否嚴緊、購買者被查獲時供述購
    買對象之可能風險之評估等因素，而異其標準，機動調整，
    非可一概論之。從而販賣之利得，除非經行為人詳細供出所
    販賣之毒品之進價及售價，且數量俱臻明確外，實難察得其
    交易實情，然販賣者從價差或量差中牟利，方式雖異，惟其
    販賣行為意在營利則屬同一。從而，舉凡「有償交易」，除
    足以反證行為人確係另基於某種非圖利本意之關係外，通常
    尚難因無法查悉其精確之販入價格，作為是否高價賣出之比
    較，諉以無營利之意思而阻卻販賣犯行之追訴（最高法院10
    7年度台上字第2233號判決意旨參照）。審酌被告王頂福、
    丁建發於犯罪事實欄一、二所示之案發當時，已為具有通常
    智識能力之成年人，且前有多次因違反毒品危害防制條例案
    件經法院判刑確定之前科，有其等臺灣高等法院被告前案紀
    錄表在卷足憑，被告王頂福、丁建發對於販賣毒品屬國家嚴
    格取締之重罪，當無不知之理，苟無利潤可圖，應不至於甘
    冒遭查緝法辦而罹重刑之風險，且被告王頂福、丁建發於本
    院審理時，均自承其等與證人潘全家、陳寶慶、羅崇義及阮
    文唐交易第二級毒品甲基安非他命之犯行均是賺取施用毒品
    量等語（本院卷二第127頁），是認被告王頂福、丁建發確
    實利用販賣毒品行為以獲取量差，藉此供自己施用之利益，
    而主觀上有販賣毒品以營利之意圖至明。　　
五、綜上所述，本案事證明確，被告王頂福、丁建發前開販賣第
    二級毒品及被告陳錦裕持有第三級毒品純質淨重5公克以上
    等犯行均堪以認定，均應依法論科。
參、論罪科刑：
一、核被告王頂福就附表一編號1至2所為，均係犯毒品危害防制
    條例第4條第2項之販賣第二級毒品罪；被告丁建發就附表二
    編號1至13所為，均係犯毒品危害防制條例第4條第2項之販
    賣第二級毒品罪；被告陳錦裕就持有附表三編號1至15之第
    三級毒品，係犯毒品危害防制條例第11條第5項之持有第三
    級毒品純質淨重5公克以上之罪。被告王頂福、丁建發基於
    販賣目的而各次持有甲基安非他命之低度行為，各應為其後
    販賣之高度行為所吸收，均不另論罪。
二、被告王頂福就附表一編號1至2所犯2罪間，被告丁建發就附
    表二編號1至13所犯13罪間，均犯意各別、行為互殊，應予
    分論併罰。
三、刑之加重減輕： 
　㈠被告王頂福就附表一編號1至2所示2次販賣第二級毒品犯行，
    被告丁建發就附表二編號1至13所示13次販賣第二級毒品犯
    行，於偵查及審理中均自白犯罪，俱應依毒品危害防制條例
    第17條第2項規定，減輕其刑。
　㈡按犯第4條至第8條、第10條或第11條之罪，供出毒品來源，
　　因而查獲其他正犯或共犯者，減輕或免除其刑，毒品危害防
　　制條例第17條第1項定有明文。經查，本院依職權分別向雲
　　林縣警察局、雲林地檢署就被告王頂福、丁建發上開販賣甲
    基安非他命之犯行，有無因被告王頂福、丁建發之供述而查
    獲毒品上手之情形，針對被告王頂福部分，雲林縣警察局函
    覆略以：本局據被告王頂福之供述而查獲被告蔡建宗販賣第
    二級毒品，業由雲林地檢署起訴等語；雲林地檢署則函覆：
    本署110年度偵字第2119號等刑事案件有因而查獲蔡建宗等
    語（本院卷一第207頁、第235頁），且蔡建宗亦因販賣第二
    級毒品甲基安非他命經本院以110年度訴字第631號判決判處
    有期徒刑5年6月，是被告王頂福確有供出毒品來源，因而查
    獲其他正犯或共犯，得依毒品危害防制條例第17條第1項之
    規定減免其刑。被告王頂福行為時業已成年，智識正常，難
    認其對國家刑事重典毫無認識，審酌被告王頂福所為本案犯
    行之犯罪情節及其指述來源所能防止杜絕毒品氾濫之程度等
    情狀，揆諸比例原則、罪刑相當原則，認不宜免除其刑，爰
    依毒品危害防制條例第17條第1項規定減輕其刑，且依刑法
    第66條但書規定，同時有免除其刑之規定者，其減輕得減至
    3分之2，並依刑法第71條第2項規定遞減之。
　㈢另被告丁建發雖供稱其毒品來源為綽號「阿泰」之林鈺朗，
    惟雲林縣警察局則函覆略以：本局於111年7月19日針對林鈺
    朗之男子執行搜索，詎其未在搜索現場，目前仍逃逸在外，
    本局目前尚未查獲林鈺朗到案等語。雲林地檢署函覆：本署
    並未因而查獲其他共犯或正犯等語（本院卷二第11頁、第13
    頁），故本案被告丁建發並無應依毒品危害防制條例第17條
    第1項規定減刑之情形。
　㈣至被告王頂福辯護人雖辯護以：被告王頂福犯後坦承犯行，
    已知悔悟，且被告王頂福並非誘使證人潘全家施用毒品，實
    因證人潘全家無從由蔡建宗處取得毒品，才向被告王頂福購
    買，購毒者亦只有證人潘全家1人，被告王頂福獲利甚少，
    請法院審酌上情，就被告王頂福本案犯行均依刑法第59條再
    減輕其刑等語（本院訴字卷二第129至130頁）。惟按刑法第
    59條規定之酌量減輕其刑，必須犯罪另有特殊之原因與環境
    ，在客觀上足以引起一般同情，認為即使予以宣告法定最低
    度刑，猶嫌過重者，始有其適用。此所謂法定最低度刑，固
    包括法定最低本刑；惟遇有其他法定減輕之事由者，則應係
    指適用其他法定減輕事由減輕後之最低度刑而言。倘被告別
    有其他法定減輕事由者，應先適用法定減輕事由減輕其刑後
    ，猶認其犯罪之情狀顯可憫恕，即使科以該減輕後之最低度
    刑仍嫌過重者，始得適用刑法第59條規定酌量減輕其刑（最
    高法院107年度台上字第2512號判決參照）。本院審酌被告
    王頂福所為本案販賣第二級毒品之犯行，戕害購毒者身心健
    康，助長毒品流通，對社會治安危害甚鉅，倘遽予憫恕，除
    對其個人難收改過遷善之效，無法達到刑罰特別預防之目的
    外，亦易使其他販毒者心生投機、甘冒風險繼續販毒，無法
    達到刑罰一般預防之目的，而被告販賣毒品次數雖僅2次且
    對象相同、價量亦非甚鉅，但綜合犯罪情節，實無何等足以
    引起一般同情之客觀情狀而應予以憫恕之情，況被告王頂福
    所為販賣第二級毒品之犯行，經依前揭說明遞減其刑後，已
    較原先之法定最低度刑大幅降低，並無情輕法重而有違罪刑
    相當及比例原則之情形；再者，被告王頂福係為賺取量差而
    為本案販賣第二級毒品之犯行，雖其獲利非如大盤、中盤毒
    梟，但靠販賣毒品賺取金錢，無異助長毒品之流通，且被告
    王頂福並非無謀生能力，卻選擇以此方式牟取不義之財，衡
    以本案犯罪情節，客觀上均無足以引起一般同情，顯可憫恕
    之情狀，故無援用刑法第59條酌減其刑之必要，辯護人請求
    依刑法第59條規定酌減其刑，礙難准許。
四、爰審酌被告王頂福、丁建發均明知毒品對於身體健康之戕害
    、極易成癮、難戒除，卻漠視國家法令禁制，並斟酌被告之
    所以販賣甲基安非他命原因乃賺取量差，以供自身施用毒品
    之動機，且其所獲價金不高、販賣甲基安非他命數量非鉅，
    且販賣之對象亦不多（被告王頂福販賣對象僅1人；被告丁
    建發4人），又對象本有施用毒品習性之犯罪情節、手段，
    兼衡被告王頂福自陳國中肄業之教育程度，與母親、太太同
    住，在家幫母親看雜貨店，及母親年邁、患有老人癡呆症，
    其與太太均領有身心障礙手冊；被告丁建發自陳國小畢業之
    教育程度，目前為臨時工，薪水1至2萬，有1個就讀高一的
    女兒及罹癌的姐姐需要照顧等情；另審酌被告陳錦裕持有第
    三級毒品純質淨重合計約55公克，自陳高職肄業之教育程度
    ，現與母親、女兒同住，有固定工作，月薪月2、3萬元之家
    庭經濟狀況，及被告3人均坦承販賣第二級毒品與持有第三
    級毒品純質淨重5公克以上之犯後態度及被告3人之前科素行
    等一切情狀，分別量處被告王頂福、丁建發如附表一、附表
    二各編號主文欄所示之刑，被告陳錦裕如主文欄第3項所示
    之刑。
五、審酌被告王頂福所犯如附表一編號1至2所示之罪，均為販賣
    第二級毒品罪，屬施用毒品友儕互通買賣之行為，各罪均非
    偶發性犯罪，犯罪時間集中於109年11月9日至109年12月3日
    間，被告丁建發所犯如附表二編號1至13所示之罪，亦均為
    販賣第二級毒品罪，屬施用毒品友儕互通買賣之行為，各罪
    均非偶發性犯罪，犯罪時間集中於109年12月26日至110年2
    月7日間，整體犯罪時間屬相近，是斟酌被告王頂福、丁建
    發所犯上開各罪責任非難重複程度，兼顧其所犯數罪反應出
    之人格特性及犯罪傾向、施以矯正之必要性、日後復歸社會
    更生等情狀，分別定其應執行如主文欄所示第1、2項所示之
    刑。
六、被告王頂福5年以內未曾因故意犯罪受有期徒刑以上刑之宣
    告，有臺灣高等法院被告前案紀錄表各1份在卷可考（見本
    院卷二第149至166頁），其一時失慮，致罹刑典，經此偵、
    審程序及刑之宣告，當知所警惕，信無再犯之虞，本院綜合
    各情，認上開刑之宣告，已足策其等自新，對其等所宣告之
    刑，均以暫不執行為適當，乃依法宣告被告王頂福緩刑5年
    。另為使被告王頂福能從本案深切記取教訓，避免再度犯罪
    ，並保持善良品行及強化其等法治之觀念，期於緩刑期內能
    深知警惕，暨斟酌其上開犯罪情節及其他各情，爰依刑法第
    74條第2項第5、8款之規定，諭知被告王頂福應如主文所示
    ，接受法治教育及向執行檢察官指定之政府機關、政府機構
    、行政法人、社區或其他符合公益目的之機構或團體，提供
    義務勞務，且依刑法第93條第1項第2款規定同時諭知於緩刑
    期間付保護管束。倘被告王頂福違反上開負擔情節重大，足
    認原宣告之緩刑難收其預期效果，而有執行刑罰之必要，依
    刑法第75條之1第1項第4款之規定，得撤銷上開緩刑之宣告
    ，附此說明。
肆、沒收：
一、犯罪所用之物： 
　㈠供犯罪所用、犯罪預備之物或犯罪所生之物，屬於犯罪行為
    人者，得沒收之。但有特別規定者，依其規定，刑法第38條
    第2項定有明文。又犯毒品危害防制條例第4條之罪者，其供
    犯罪所用之物，不問屬於犯罪行為人與否，均沒收之，毒品
    危害防制條例第19條第1項定有明文，涉犯毒品危害防制條
    例第4條之罪所供犯罪所用之物，倘全部或一部不能沒收或
    不宜執行沒收時，仍應回歸刑法第38條第4項規定，追徵其
    價額。次按違禁物，不問屬於犯罪行為人與否，沒收之，刑
    法第38條第1項定有明文。持有第三級毒品總純質淨重達一
    定數量者，既屬毒品危害防制條例明文規定處罰之犯罪行為
    ，則該等毒品即係屬毒品危害防制條例明文規定處罰之犯罪
    行為，為不受法律保護之違禁物，應依刑法第38條第1項之
    規定諭知沒收（最高法院96年度台上字第884號、99年度台
    上字第338號判決意旨參照）。
　㈡被告王頂福於本院審理時自承扣案之VIVO牌手機（含門號000
    0000000號SIM卡1張）1支，係其利用作為附表一編號1至2所
    示犯行所用之物等語（見本院卷二第121頁），且有卷內通
    訊監察書及通訊監察譯文可佐，依上開說明，於附表一編號
    1至2所示犯行，均應依毒品危害防制條例第19條第1項規定
    ，宣告沒收。
　㈢另被告丁建發則於本院審理時自承扣案之MOTO牌手機1支，係
    其利用作為附表二編號1至13（編號3除外）所示犯行所用之
    物等語（見本院卷二第122頁），且有卷內通訊監察譯文可
    佐，依上開說明，於附表二編號1至13（編號3除外）所示犯
    行，均應依毒品危害防制條例第19條第1項規定，宣告沒收
    ，另未扣案之門號0000000000號SIM卡1張，亦應依毒品危害
    防制條例第19條第1項規定，宣告沒收，於全部或一部不能
    沒收或不宜執行沒收時，則應刑法第38條第4項規定，追徵
    其價額。至扣案之門號0000000000號SIM卡1張與本案無關，
    爰不予宣告沒收。
　㈣扣案如附表三編號1至15所示之不明粉末、固體，經檢出含有
    第三級毒品甲苯基乙基胺戊酮、硝甲西泮、5-甲氧基-N-甲
    基-N-異丙基色胺、愷他命、3,4-亞甲基雙氧苯基乙基胺丁
    酮、氯乙基卡西酮、4-甲基甲基卡西酮、甲基-N,N-二甲基
    卡西酮成分，應依刑法第38條第1項之規定諭知沒收。至上
    開毒品所攙混之不明粉末、固體及外包裝袋，因無法完全析
    離，應視為毒品之一部，故應併予宣告沒收之。而因鑑驗耗
    盡之毒品既已滅失，自無庸再為沒收之諭知。
二、犯罪所得：
　㈠犯罪所得，屬於犯罪行為人者，沒收之，於全部或一部不能
    沒收或不宜執行沒收時，追徵其價額，刑法第38條之1第1項
    前段、第3項分別定有明文。而販賣毒品本身即係犯罪行為
    ，販賣毒品直接取得之全部買賣價金，即屬犯販賣毒品罪所
    得之財物，不必扣除成本（最高法院105年台上字第1912號
    判決意旨參照）。
　㈡被告王頂福於本院審理時供稱其就附表一編號1至2所示2次販
    賣第二級毒品所得價金；被告丁建發就附表二編號1至13所
    示各次販賣第二級毒品所得價金，均已向購毒者收取，且均
    未扣案，應依刑法第38條之1第1項前段、第3項規定，於被
    告王頂福、丁建發各罪項下宣告沒收，並於全部或一部不能
    沒收或不宜執行沒收時，追徵其價額。
據上論斷，應依刑事訴訟法第299條第1項前段，判決如主文。
本案經檢察官吳淑娟提起公訴，檢察官黃立宇到庭執行職務。
中　　華　　民　　國　　111 　年　　10　　月　　25　　日
                  刑事第四庭　審判長法　官　許佩如

                                    法  官  劉彥君

                                    法  官  吳昆璋
以上正本證明與原本無異。
如不服本判決應於收受判決後20日內向本院提出上訴書狀，並應
敘述具體理由；其未敘述上訴理由者，應於上訴期間屆滿後20日
內向本院補提理由書（均須按他造當事人之人數附繕本）。「切
勿逕送上級法院」。
                                    書記官　詹惠如
中　　華　　民　　國　　111 　年　　10　　月　　25　　日
附錄本案論罪科刑法條：
附錄本案論罪科刑法條全文：
毒品危害防制條例第4條
製造、運輸、販賣第一級毒品者，處死刑或無期徒刑；處無期徒
刑者，得併科新臺幣3千萬元以下罰金。
製造、運輸、販賣第二級毒品者，處無期徒刑或10年以上有期徒
刑，得併科新臺幣1千5百萬元以下罰金。
製造、運輸、販賣第三級毒品者，處7年以上有期徒刑，得併科
新臺幣1千萬元以下罰金。
製造、運輸、販賣第四級毒品者，處5年以上12年以下有期徒刑
，得併科新臺幣5百萬元以下罰金。
製造、運輸、販賣專供製造或施用毒品之器具者，處1年以上7年
以下有期徒刑，得併科新臺幣1百50萬元以下罰金。
前五項之未遂犯罰之。

毒品危害防制條例第11條
持有第一級毒品者，處 3 年以下有期徒刑、拘役或新臺幣 30
萬元以下罰金。
持有第二級毒品者，處 2 年以下有期徒刑、拘役或新臺幣 20
萬元以下罰金。
持有第一級毒品純質淨重十公克以上者，處 1 年以上 7 年以下
有期徒刑，得併科新臺幣 1 百萬元以下罰金。
持有第二級毒品純質淨重二十公克以上者，處 6 月以上 5 年以
下有期徒刑，得併科新臺幣 70 萬元以下罰金。
持有第三級毒品純質淨重五公克以上者，處 2 年以下有期徒刑
，得併科新臺幣 20 萬元以下罰金。
持有第四級毒品純質淨重五公克以上者，處 1 年以下有期徒刑
，得併科新臺幣 10 萬元以下罰金。
持有專供製造或施用第一級、第二級毒品之器具者，處 1 年以
下有期徒刑、拘役或新臺幣 10 萬元以下罰金。

附表一
編號 購毒者 時間／地點 （民國） 交易金額 （新臺幣） 交易方式 主文 １ 潘全家 109年11月19日20時9分許 1000元 王頂福、潘全家分別騎乘車牌號碼000-000 號、510-CBK 號普通重型機車見面，王頂福於左列時、地，販賣不詳重量之甲基安非他命1 包予潘全家，並當場收受價金。 王頂福犯販賣第二級毒品罪，處有期徒刑壹年玖月。扣案之VIVO廠牌手機壹支（含門號0000000000號SIM卡壹張）沒收；未扣案之犯罪所得新臺幣壹仟元沒收之，於全部或一部不能沒收或不宜執行沒收時，追徵其價額。   雲林縣四湖鄉雲131線公路箔東橋上    ２ 潘全家 109年12月3日8時許 2000元 王頂福先以0000000000號手機與潘全家持用之0000000000號手機聯絡後，王頂福於左列時、地，販賣不詳重量之甲基安非他命1包予潘全家，並當場收受價金。 王頂福犯販賣第二級毒品罪，處有期徒刑壹年玖月。扣案之VIVO廠牌手機壹支（含門號0000000000號SIM卡壹張）沒收；未扣案之犯罪所得新臺幣貳仟元沒收之，於全部或一部不能沒收或不宜執行沒收時，追徵其價額。   雲林縣四湖鄉雲131線公路箔東橋附近某巷口    

附表二
編號 購毒者 時間／地點 （民國） 交易金額 （新臺幣） 交易方式 主文 １ 潘全家 109年12月26日16時15分許通聯後 1000元 黃美瑤先以0000000000號手機代潘全家聯繫丁建發確認購毒事宜，再由潘全家自行以0000000000號手機與丁建發0000000000號手機聯絡後，丁建發於左列時、地，販賣不詳重量之甲基安非他命1包予潘全家，並當場收受價金。 丁建發犯販賣第二級毒品罪，處有期徒刑伍年壹月。扣案之MOTO廠牌手機壹支沒收；未扣案之門號0000000000號SIM卡壹張沒收，於全部或一部不能沒收或不宜執行沒收時，追徵其價額。未扣案之犯罪所得新臺幣壹仟元沒收之，於全部或一部不能沒收或不宜執行沒收時，追徵其價額。   雲林縣○○鄉鎮○路00號馬鳴山鎮安宮附近    ２ 潘全家 109年12月26日18時1分許通聯後 2000元 潘全家先以0000000000號手機與丁建發0000000000號手機聯絡後，丁建發再於左列時、地，販賣不詳重量之甲基安非他命1包予潘全家，潘全家於109年12月28日清償價金2000元。 丁建發犯販賣第二級毒品罪，處有期徒刑伍年壹月。扣案之MOTO廠牌手機壹支沒收；未扣案之門號0000000000號SIM卡壹張沒收，於全部或一部不能沒收或不宜執行沒收時，追徵其價額。未扣案之犯罪所得新臺幣貳仟元沒收之，於全部或一部不能沒收或不宜執行沒收時，追徵其價額。   雲林縣○○鄉○○路000號潘全家住處附近之全家便利商店前    ３ 潘全家 110年1月4日21時38分許通聯後 2000元 不知情之丁建韋先以0000000000號手機代丁建發聯繫潘全家0000000000號手機，由黃美瑤接聽並確認購毒事宜，再由丁建發於左列時、地，販賣不詳重量之甲基安非他命1包予潘全家，並當場收受價金。 丁建發犯販賣第二級毒品罪，處有期徒刑伍年壹月。未扣案之犯罪所得新臺幣貳仟元沒收之，於全部或一部不能沒收或不宜執行沒收時，追徵其價額。   臺78線快速道路東勢鄉交流道下    ４ 潘全家 110年1月19日23時8分許通聯後 2500元 黃美瑤先以0000000000號手機代潘全家聯繫丁建發確認購毒事宜，再由丁建發於左列時、地，販賣不詳重量之甲基安非他命1包予潘全家，並當場收受價金。 丁建發犯販賣第二級毒品罪，處有期徒刑伍年貳月。扣案之MOTO廠牌手機壹支沒收；未扣案之門號0000000000號SIM卡壹張沒收，於全部或一部不能沒收或不宜執行沒收時，追徵其價額。未扣案之犯罪所得新臺幣貳仟伍佰元沒收之，於全部或一部不能沒收或不宜執行沒收時，追徵其價額。   雲林縣東勢鄉東勢東路349之25之後方鐵皮屋之丁建發居所地附近    ５ 潘全家 110年1月25日21時10分許通聯後 1000元 黃美瑤先以0000000000號手機代潘全家聯繫丁建發確認購毒事宜，再由丁建發於左列時、地，販賣不詳重量之甲基安非他命1包予潘全家，並當場收受價金。 丁建發犯販賣第二級毒品罪，處有期徒刑伍年壹月。扣案之MOTO廠牌手機壹支沒收；未扣案之門號0000000000號SIM卡壹張沒收，於全部或一部不能沒收或不宜執行沒收時，追徵其價額。未扣案之犯罪所得新臺幣壹仟元沒收之，於全部或一部不能沒收或不宜執行沒收時，追徵其價額。   雲林縣水林鄉往口湖鄉方向之大通路旁    ６ 陳寶慶 110年1月25日13時3分許通聯後 1000元 丁建發先以0000000000號手機與陳寶慶0000000000號手機聯絡後，再由丁建發於左列時、地，販賣不詳重量之甲基安非他命1包予陳寶慶，並當場收受價金。 丁建發犯販賣第二級毒品罪，處有期徒刑伍年壹月。扣案之MOTO廠牌手機壹支沒收；未扣案之門號0000000000號SIM卡壹張沒收，於全部或一部不能沒收或不宜執行沒收時，追徵其價額。未扣案之犯罪所得新臺幣壹仟元沒收之，於全部或一部不能沒收或不宜執行沒收時，追徵其價額。   雲林縣○○鄉○○○路000○00號後方鐵皮屋之丁建發居所地    ７ 陳寶慶 110年1月26日0時47分許通聯後 1000元 陳寶慶先以0000000000號手機與丁建發0000000000號手機聯絡後，再由丁建發於左列時、地，販賣不詳重量之甲基安非他命1包予陳寶慶，並當場收受價金。 丁建發犯販賣第二級毒品罪，處有期徒刑伍年壹月。扣案之MOTO廠牌手機壹支沒收；未扣案之門號0000000000號SIM卡壹張沒收，於全部或一部不能沒收或不宜執行沒收時，追徵其價額。未扣案之犯罪所得新臺幣壹仟元沒收之，於全部或一部不能沒收或不宜執行沒收時，追徵其價額。   雲林縣○○鄉○○○路000○00號後方鐵皮屋之丁建發居所地    ８ 陳寶慶 110年2月5日0時42分許通聯後 1000元 陳寶慶先以0000000000號手機與丁建發0000000000號手機聯絡後，再由丁建發於左列時、地，販賣不詳重量之甲基安非他命1包予陳寶慶，並當場收受價金。 丁建發犯販賣第二級毒品罪，處有期徒刑伍年壹月。扣案之MOTO廠牌手機壹支沒收；未扣案之門號0000000000號SIM卡壹張沒收，於全部或一部不能沒收或不宜執行沒收時，追徵其價額。未扣案之犯罪所得新臺幣壹仟元沒收之，於全部或一部不能沒收或不宜執行沒收時，追徵其價額。   雲林縣○○鄉○○村鎮○路00號之陳寶慶住處前    ９ 陳寶慶 110年2月5日22時13分許 1000元 陳寶慶先以0000000000號手機與丁建發0000000000號手機聯絡後，再由丁建發於左列時、地，販賣不詳重量之甲基安非他命1包予陳寶慶，並當場收受價金。 丁建發犯販賣第二級毒品罪，處有期徒刑伍年壹月。扣案之MOTO廠牌手機壹支沒收；未扣案之門號0000000000號SIM卡壹張沒收，於全部或一部不能沒收或不宜執行沒收時，追徵其價額。未扣案之犯罪所得新臺幣壹仟元沒收之，於全部或一部不能沒收或不宜執行沒收時，追徵其價額。   雲林縣○○鄉○○村鎮○路00號之陳寶慶住處前     羅崇毅 110年2月6日11時56分許通聯後 4000元 羅崇毅先以0000000000號手機與丁建發0000000000號手機聯絡後，再由丁建發於左列時、地，販賣不詳重量之甲基安非他命1包予羅崇毅，並當場收受價金。 丁建發犯販賣第二級毒品罪，處有期徒刑伍年貳月。扣案之MOTO廠牌手機壹支沒收；未扣案之門號0000000000號SIM卡壹張沒收，於全部或一部不能沒收或不宜執行沒收時，追徵其價額。未扣案之犯罪所得新臺幣肆仟元沒收之，於全部或一部不能沒收或不宜執行沒收時，追徵其價額。   雲林縣○○鄉○○路0○00號之羅崇毅住處前     陳寶慶 110年2月6日15時32分許通聯後 1000元 陳寶慶先以0000000000號手機與丁建發0000000000號手機聯絡後，再由丁建發於左列時、地，販賣不詳重量之甲基安非他命1包予陳寶慶，並當場收受價金。 丁建發犯販賣第二級毒品罪，處有期徒刑伍年壹月。扣案之MOTO廠牌手機壹支沒收；未扣案之門號0000000000號SIM卡壹張沒收，於全部或一部不能沒收或不宜執行沒收時，追徵其價額。未扣案之犯罪所得新臺幣壹仟元沒收之，於全部或一部不能沒收或不宜執行沒收時，追徵其價額。   雲林縣○○鄉○○村鎮○路00號之陳寶慶住處前     阮文唐 110年2月6日23時3分許通聯後 1000元 阮文唐先以0000000000號手機撥打丁建發0000000000號手機，由不詳之C接聽並確認購毒事宜，再由丁建發於左列時、地，販賣不詳重量之甲基安非他命1包予陳寶慶，並當場收受價金。 丁建發犯販賣第二級毒品罪，處有期徒刑伍年壹月。扣案之MOTO廠牌手機壹支沒收；未扣案之門號0000000000號SIM卡壹張沒收，於全部或一部不能沒收或不宜執行沒收時，追徵其價額。未扣案之犯罪所得新臺幣壹仟元沒收之，於全部或一部不能沒收或不宜執行沒收時，追徵其價額。   阮文唐之公司宿舍附近之路旁     陳寶慶 110年2月7日20時50分許通聯後 1000元 丁建發先以0000000000號手機與陳寶慶0000000000號手機聯絡後，再由丁建發於左列時、地，販賣不詳重量之甲基安非他命1包予陳寶慶，並當場收受價金。 丁建發犯販賣第二級毒品罪，處有期徒刑伍年壹月。扣案之MOTO廠牌手機壹支沒收；未扣案之門號0000000000號SIM卡壹張沒收，於全部或一部不能沒收或不宜執行沒收時，追徵其價額。未扣案之犯罪所得新臺幣壹仟元沒收之，於全部或一部不能沒收或不宜執行沒收時，追徵其價額。   雲林縣○○鄉○○○路000○00號後方鐵皮屋之丁建發居所地    

附表三
編號 物品名稱 數量 備註（鑑定結果） 扣押物品目錄表編號 １ 不明粉末 1包 ㈠被告陳錦裕所有。 ㈡透明包裝，內含黃色粉末，檢出第三級毒品甲苯基乙基胺戊酮、硝甲西泮、5-甲氧基-N-甲基-N-異丙基色胺成分，甲苯基乙基胺戊酮純度8%。 ㈢驗前淨重98.44公克，純質淨重7.87公克。 ㈣內政部警政署刑事警察局110年5月10日刑鑑字第1100033730號鑑定書（偵三卷第303-309頁） 13 ２ 不明粉末 1包 ㈠被告陳錦裕所有。 ㈡透明包裝，內含黃色粉末，檢出第三級毒品甲苯基乙基胺戊酮、硝甲西泮、5-甲氧基-N-甲基-N-異丙基色胺成分，甲苯基乙基胺戊酮純度8%。 ㈢驗前淨重50.84公克，純質淨重4.06公克。 ㈣內政部警政署刑事警察局110年5月10日刑鑑字第1100033730號鑑定書（偵三卷第303-309頁） 13-1 ３ 不明粉末 1包 ㈠被告陳錦裕所有。 ㈡透明包裝，內含黃色粉末，檢出第三級毒品甲苯基乙基胺戊酮、硝甲西泮、5-甲氧基-N-甲基-N-異丙基色胺成分，甲苯基乙基胺戊酮純度6%。 ㈢驗前淨重99.65公克，純質淨重5.97公克。 ㈣內政部警政署刑事警察局110年5月10日刑鑑字第1100033730號鑑定書（偵三卷第303-309頁） 13-2 ４ 不明粉末 1包 ㈠被告陳錦裕所有。 ㈡透明包裝，內含黃色粉末，檢出第三級毒品甲苯基乙基胺戊酮、硝甲西泮、5-甲氧基-N-甲基-N-異丙基色胺成分，甲苯基乙基胺戊酮純度4%。 ㈢驗前淨重100.29公克，純質淨重4.01公克。 ㈣內政部警政署刑事警察局110年5月10日刑鑑字第1100033730號鑑定書（偵三卷第303-309頁） 13-3 ５ 不明粉末 1包 ㈠被告陳錦裕所有。 ㈡透明包裝，內含黃色粉末，檢出第三級毒品甲苯基乙基胺戊酮、硝甲西泮、5-甲氧基-N-甲基-N-異丙基色胺成分，甲苯基乙基胺戊酮純度13%。 ㈢驗前淨重99.80公克，純質淨重12.97公克。 ㈣內政部警政署刑事警察局110年5月10日刑鑑字第1100033730號鑑定書（偵三卷第303-309頁） 13-4 ６ 不明粉末 1包 ㈠被告陳錦裕所有。 ㈡透明包裝，內含黃色粉末，檢出第三級毒品甲苯基乙基胺戊酮、硝甲西泮、5-甲氧基-N-甲基-N-異丙基色胺成分，甲苯基乙基胺戊酮純度18%。 ㈢驗前淨重46.63公克，純質淨重8.39公克。 ㈣內政部警政署刑事警察局110年5月10日刑鑑字第1100033730號鑑定書（偵三卷第303-309頁） 13-5 ７ 不明粉末 1包 ㈠被告陳錦裕所有。 ㈡透明包裝，內含淡橘色粉末，檢出第三級硝甲西泮成分，純度3%。 ㈢驗前淨重33.96公克，純質淨重1.01公克。 ㈣內政部警政署刑事警察局110年5月10日刑鑑字第1100033730號鑑定書（偵三卷第303-309頁） 14 ８ 毒品咖啡包 1包 ㈠被告陳錦裕所有。 ㈡檢品編號：B0000000，已開封標示「DIABLO」彩色粗條紋包裝，內含褐色潮解塊狀，檢出第三級毒品3,4-亞甲基雙氧苯基乙基胺丁酮、氯乙基卡西酮、甲苯基乙基胺戊酮成分及第四級毒品氯二甲基卡西酮成分，第三級毒品成分純度均＜1%。 ㈢驗前淨重4.0936公克。 ㈣衛生福利部草屯療養院110年3月12日草療鑑字第1100300250號鑑驗書（偵三卷第159-165頁） 18 ９ 毒品咖啡包 1包 ㈠被告陳錦裕所有。 ㈡檢品編號：B0000000，標示「DIABLO」彩色粗條紋包裝，內含淡黃色粉末，檢出第三級毒品4-甲基甲基卡西酮、甲基-N,N-二甲基卡西酮、硝甲西泮成分及第四級毒品硝西泮成分，4-甲基甲基卡西酮純度1.8%。 ㈢驗前淨重10.9292公克，純質淨重0.1967公克。 ㈣衛生福利部草屯療養院110年3月12日草療鑑字第1100300250號、110年3月30日草療鑑字第1100300251號鑑驗書（偵三卷第159-173頁） 18  毒品咖啡包 1包 ㈠被告陳錦裕所有。 ㈡檢品編號：B0000000，標示「Ferrari」紅色包裝，內含淡黃色粉末，檢出第三級毒品5-甲氧基-N-甲基-N-異丙基色胺、硝甲西泮成分，純度均＜1%。 ㈢驗前淨重6.3337公克。 ㈣衛生福利部草屯療養院110年3月12日草療鑑字第1100300250號鑑驗書（偵三卷第159-165頁） 20  毒品咖啡包 24包 ㈠被告陳錦裕所有。 ㈡另予編號20-1至20-24，均為紅／黃色包裝，內含淡黃色粉末，檢出第三級毒品硝甲西泮、5-甲氧基-N-甲基-N-異丙基色胺成分，純度均＜1%。 ㈢驗前總淨重148.88公克。 ㈣內政部警政署刑事警察局110年5月10日刑鑑字第1100033730號鑑定書（偵三卷第303-309頁） 20  不明粉末 5包 ㈠被告陳錦裕所有。 ㈡黃色粉末，檢出第三級毒品氯乙基卡西酮、甲苯基乙基胺戊酮，氯乙基卡西酮純度60.1%，甲苯基乙基胺戊酮純度15.1%。 ㈢驗前淨重0.2976公克，氯乙基卡西酮純質淨重0.1789公克，甲苯基乙基胺戊酮純質淨重0.449公克。 ㈣衛生福利部草屯療養院110年3月12日草療鑑字第1100300250號、110年3月30日草療鑑字第1100300251號鑑驗書（偵三卷第159-173頁） 22  不明粉末 1包 ㈠被告陳錦裕所有。 ㈡透明包裝，內含淡黃色粉末，檢出第三級毒品硝甲西泮、5-甲氧基-N-甲基-N-異丙基色胺成分，純度均＜1%。 ㈢驗前淨重98.50公克。 ㈣內政部警政署刑事警察局110年5月10日刑鑑字第1100033730號鑑定書（偵三卷第303-309頁） 28  不明固體 1包 ㈠被告陳錦裕所有。 ㈡另予編號30-1，銀色包裝，內含淡橘色粉末，檢出第三級毒品硝甲西泮、愷他命成分及第四級毒品硝西泮成分，硝甲西泮純度2%。 ㈢驗前淨重33.11公克，純質淨重0.66公克。 ㈣內政部警政署刑事警察局110年5月10日刑鑑字第1100033730號鑑定書（偵三卷第303-309頁） 30  不明固體 1包 ㈠被告陳錦裕所有。 ㈡另予編號30-2，黑色包裝，內含淡黃色粉末，檢出第三級毒品甲苯基乙基胺戊酮、硝甲西泮、5-甲氧基-N-甲基-N-異丙基色胺成分，甲苯基乙基胺戊酮純度22%。 ㈢驗前淨重45.94公克，純質淨重10.10公克。 ㈣內政部警政署刑事警察局110年5月10日刑鑑字第1100033730號鑑定書（偵三卷第303-309頁）　 30 

附表四
編號 時間 通訊監察譯文內容 備註 １ 109年12月3日18時7分 A：0000000000（潘全家） ↑ B：0000000000（王頂福） 附表一編號2（偵四卷第146頁）   A：喂。 B：阿吉。 A：你誰？ B：今天如果不嫌風大，看你要不要過來？ A：喔好啊。 B：好。  ２ ① 109年12月26日15時45分 A：0000000000（潘全家） ↓ B：0000000000（黃美瑤） 附表二編號1（偵一卷第164頁）   B：喂。 A：喂。 B：喂，老公。 A：蛤？ B：我跟他講好了啦，阿他說叫你過去啦，到那個…那邊的馬鳴山。 A：哪裡？ B：馬鳴山啦。 A：嘿。 B：他說剩下1000塊先給你啦齁。 A：蛤？ B：剩1000塊東西先給你啦。 A：嘿，啊我先多少給他？ B：拿3000塊給他啦。 A：喔好啦。 B：好好。   ② 109年12月26日16時15分　 A：0000000000（潘全家） ↓ B：0000000000（丁建發）    B：喂。 A：喂。 B：你到了嗎？ A：喂。 B：你到了嗎？ A：我要到了，我在馬鳴山這個學校，要彎進去，要到馬鳴山了。 B：好，我停在夾娃娃這裡啦。  ３ ① 109年12月26日18時1分　 A：0000000000（潘全家） ↓ B：0000000000（丁建發） 附表二編號2（偵一卷第165-166頁）   B：喂。 A：喂。 B：你大約差不多要多少？ A：那個…2…2張啦。 B：喔…好不然我現在馬上幫你處理一下。 A：好。 B：好好好。   ② 109年12月27日17時45分 A：0000000000（潘全家） ↑ B：0000000000（丁建發）    A：喂。 B：…（模糊） A：蛤？ B：你不是說下班要給我？ A：那個等一下人家拿錢給我，我再拿過去給你。 B：喔好啦。 A：好，晚一點啦。 B：好。　    ③ 109年12月27日20時37分 A：0000000000（潘全家） ↑ B：0000000000（丁建發）    B：喂，你有在家嗎？ A：沒有啦，我在那個還在等啦，等頭仔回來啦。 B：喔。 A：嘿啦，我在等啦。 B：好好。 A：不會給你出差錯啦，你放心啦。   ④ 109年12月28日12時5分 A：0000000000（潘全家） ↑ B：0000000000（丁建發）    【簡訊】 什麼事情說一下不接電話就讓我胡亂想了   ⑤ 109年12月28日12時9分 A：0000000000（潘全家） ↓ B：0000000000（丁建發）    【簡訊】 我在工作下班找你   ⑥ 109年12月28日18時29分 A：0000000000（潘全家） ↓ B：0000000000（丁建發）    A：喂。 B：我在春埔大廟這裡。 A：春埔在哪裡啊？ B：春埔就山寮在更前面，這春埔，西井這裡。 A：這西井喔。 B：嘿嘿。 A：西井我知道，你在西井大廟嗎？ B：在春埔大廟吧，從山寮來吧。 A：對阿，是不是那個轉○○（模糊）。 B：對對。 A：好好。  ４ 110年1月4日21時38分 A：0000000000（潘全家） 　 【由黃美瑤接聽】 ↑ B：0000000000（丁建韋） 附表二編號3（偵一卷第169頁）   A：喂。 B：他說叫你去東勢厝的高架橋下，東西向那裡。 A：東勢厝高架橋下喔？ B：嗯現在。 A：好啦好啦。  ５ 110年1月19日23時8分 A：0000000000（潘全家） ↑ B：0000000000（黃美瑤） 附表二編號4（偵一卷第169-170頁）   A：喂。 B：老公你到哪了？ A：我在四湖要領錢，領完了，現在要騎過去，啊就再10分鐘再打給我。 B：好啦。 A：10分鐘，你叫他走出來就好。 B：好啦好。 A：好。  ６ 110年1月25日21時10分 A：0000000000（潘全家） ↑ B：0000000000（黃美瑤） 附表二編號5（偵一卷第170頁）   A：又怎樣？ B：他說他在大通找不到你啊…（模糊） A：什麼找不到我？林北等半小時，又騎走了啦。 B：好啦他現在在…等你，你回頭啦。 A：都不知道你到底在想什麼，我出來你就一直在打手機，你不知道要打嗎？ B：我有……（掛斷）。  ７ 110年1月25日13時3分 A：0000000000（丁建發） ↓ B：0000000000（陳寶慶） 附表二編號6（偵二卷第162頁）   B：喂。 A：喂，啊有了。 B：好來啊。 A：在家嗎？ B：嘿。 A：好好。  ８ 110年1月26日0時47分 A：0000000000（丁建發） ↑ B：0000000000（陳寶慶） 附表二編號7（偵二卷第163頁）   B：喂。 A：嘿。 B：啊有嗎？拿1000塊起來。 A：好啦好好。  ９ ① 110年2月5日0時19分 A：0000000000（丁建發） ↑ B：0000000000（陳寶慶） 附表二編號8（偵二卷第164頁）   A：喂。 B：喂，要等多久？ A：要等一下啦，我現在在用。 B：我在家了喔。 A：好好。 B：差不多要多久？ A：我現在要往虎尾。 B：好啦。 A：好好。   ② 110年2月5日0時42分　 A：0000000000（丁建發） ↓ B：0000000000（陳寶慶）    B：喂。 A：喂你可以走出來嗎？ B：可以啊，哪裡？ A：你走出來一下，我要到了。 B：好好。   ① 110年2月5日19時14分 A：0000000000（丁建發） ↑ B：0000000000（陳寶慶） 附表二編號9（偵二卷第165頁）   B：喂。 A：等一下。 B：蛤？ A：等一下。 B：我現在在外面了喔。 A：嘿啊，我…再打給你。 B：好啦。 A：好。   ② 110年2月5日21時16分 A：0000000000（丁建發） ↓ B：0000000000（陳寶慶）    B：喂。 A：喂，你有空你過來啊。 B：靠腰我現在在忙，我等一下再過去。 A：好。   ③ 110年2月5日22時13分　 A：0000000000（丁建發） ↑ B：0000000000（陳寶慶）    A：喂。 B：你要過去還是我要過去？ A：你在哪？ B：蛤？ A：在家嗎？ B：我現在回去家了。 A：好啊好啊，你在路口等我啦，我要到了。 B：好啦。   ① 110年2月6日11時37分 A：0000000000（丁建發） ↑ B：0000000000（羅崇毅） 附表二編號10（偵二卷第84-85頁）   B：喂。 A：喂。 B：發哥喔。 A：喂。 B：發哥喔。 A：嘿。 B：我長腳（人名音譯）。 A：嘿。 B：你有空嗎？你那有方便嗎？ A：方便？我現在哪有方便？ B：沒有啦，我要還給你啊。 A：喔有啊。 B：蛤？ A：有啊。 B：我不要讓人家知道…（模糊） A：我知道我知道。 B：我要半個多少？ A：半個要最少要4。 B：我……是喔。啊是要175喔？ A：嗯。 B：我先給你3 A：好啊。 B：我晚一點有了，我再拿1張（1000元）給你。 A：好啊好啊。 B：發哥你不要讓人家知道我找你。 A：我知道啦。等一下我到了，我打這支電話給你，你再下來啦。 B：好啊。啊你要很久嗎？ A：我現在要過去。 B：好好。 A：好。   ② 110年2月6日11時56分 A：0000000000（丁建發） ↓ B：0000000000（羅崇毅）    A：我到了。 B：你過頭了吧？ A：我知道啊。 B：喔好。 A：好。   ③ 110年2月6日20時5分 A：0000000000（丁建發） ↑ B：0000000000（羅崇毅）    B：喂。 A：喂。 B：那個是你傳的嗎？ A：嘿啊嘿啊。 B：喔。 A：那個3千是要去那個的，你聽懂嗎？在趕時間啊。 B：我晚一點我馬上給你。 A：蛤？ B：我晚一點馬上給你。 A：我知道，我是說如果有先給我3千。 B：我知道啊。 A：好啊。 B：你LINE呢？LINE是多少？ A：LINE一樣這個，用用…（模糊） B：我查不到。 A：我這是那個…給我用的，我也不知道。 B：還是我傳我的ID給你，你加我。 A：好。 B：好。   110年2月6日15時32分 A：0000000000（丁建發） ↑ B：0000000000（陳寶慶） 附表二編號11（偵二卷第166頁）   A：喂。 B：有嗎？ A：有啊。 B：你要來？還是我過去？ A：我去好了。 B：好啦。 A：好。   ① 110年2月6日22時30分 A：0000000000（丁建發） 　 【由不詳之C接聽】 ↑ B：0000000000（阮文唐） 附表二編號12（偵二卷第137-138頁）   B：喂。 C：…（模糊） B：喂老闆。 C：你誰？ B：今天你可以過來啊，這邊熱鬧喔。 C：等一下我問他。 B：蛤？ C：等一下喔。…（模糊） B：蛤？ C：等一下，他在忙。 B：你在那裡喔？ C：他說好啦，等一下就過去了。 B：幾分鐘啊？ C：15分啦。 B：15喔？ C：嗯。 B：好，15來了打給我。 C：好。 B：好好。   ② 110年2月6日23時3分 A：0000000000（丁建發） ↑ B：0000000000（阮文唐）    B：喂。 A：有沒有聽到？ B：你到了嗎？ A：我剛才就到了，在你們門口，等好久。 B：好好。 A：我現在要過去了啦。 B：哪裡啊？ A：在你們門口，等一下在你們門口。 B：門口喔。 A：嘿啊。 B：好。 A：要多少？ B：1000啦。 A：好。   110年2月7日20時50分 A：0000000000（丁建發） ↓ B：0000000000（陳寶慶） 附表二編號13（偵二卷第166頁）   B：喂。 A：喂，阿你要過來了沒？ B：蛤？ A：過來啊。 B：我過去喔？ A：嘿啊，不然我也沒車。 B：我晚一點再過來啊。 A：好啦好好。 B：齁。 A：好。